【裁判字號】    95,易,294
【裁判日期】    950531
【裁判案由】    毒品危害防制條例
【裁判全文】
臺灣臺中地方法院刑事判決               95年度易字第294號
公  訴  人  臺灣臺中地方法院檢察署檢察官
被      告  乙○○
上列被告因違反毒品危害防制條例案件，經檢察官提起公訴（九
十四年度毒偵字第六四四七號），被告於準備程序為有罪之陳述
，本院合議庭裁定由受命法官獨任進行簡式審判程序，判決如下
：
    主    文
乙○○連續施用第二級毒品，累犯，處有期徒刑陸月，如易科罰
金，以參佰元折算壹日。扣案之第二級毒品ＭＤＭＡ參拾顆（淨
重捌點參捌零壹公克）沒收銷燬之。
    犯罪事實
一、乙○○曾因違反毒品危害防制條例案件，於民國九十四年三
    月二十五日經臺灣彰化地方法院以九十四年度彰簡字第一八
    六號判決處有期徒刑四月確定，甫於九十四年六月三十日易
    科罰金執行完畢。其另曾因施用毒品案件，依本院九十一年
    度毒聲字第二四一三號裁定送臺灣臺中看守所附設勒戒處所
    觀察勒戒後，認無繼續施用毒品之傾向，由臺灣臺中地方法
    院檢察署檢察官於九十一年九月十九日以九十一年度毒偵字
    第二六五一號為不起訴處分確定。惟乙○○仍不知悔改，明
    知ＭＤＭＡ係毒品危害防制條例第二條第二項第二款所稱之
    第二級毒品，於觀察勒戒執行完畢後五年內，竟基於施用第
    二級毒品ＭＤＭＡ之概括犯意，於九十四年十月十五日，在
    臺中市○○路○段一號三樓「時尚ＰＵＢ」內，以吞服之方
    式，連續施用第二級毒品ＭＤＭＡ二次。嗣於九十四年十月
    十九日二十三時許，為警在臺中市○區○○路一五四號前查
    獲，並扣得第二級毒品ＭＤＭＡ三十顆（淨重八．九八一六
    公克，取樣○．六○一五公克鑑析用罄，餘八．三八○一公
    克）及Ｋ他命六包（淨重三．九四四六公克，取樣○．○五
    七五公克鑑析用罄，餘三．八八七一公克，另經檢察官依法
    沒入銷燬之）。
二、案經臺中市警察局移送臺灣臺中地方法院檢察署檢察官偵查
    起訴。
    理  由
壹、程序方面：
一、按除被告所犯為死刑、無期徒刑、最輕本刑為三年以上有期
    徒刑之罪或高等法院管轄第一審案件者外，於法院行準備程
    序進行中，被告先就被訴事實為有罪之陳述時，審判長得告
    知被告簡式審判程序之旨，並聽取當事人、代理人、辯護人
    及輔佐人之意見後，裁定進行簡式審判程序；且受命法官行
    準備程序，與法院或審判長有同一之權限；又簡式審判程序
    之證據調查，不受刑事訴訟法第一百五十九條第一項、第一
    百六十一條之二、第一百六十一條之三、第一百六十三條之
    一及第一百六十四條至第一百七十條規定之限制，刑事訴訟
    法第二百七十三條之一第一項、第二百七十九條第二項前段
    、第二百七十三條之二分別定有明文。
二、查本件被告所犯為死刑、無期徒刑、最輕本刑為三年以上有
    期徒刑以外之罪，且非高等法院管轄第一審之案件，經本院
    合議庭裁定由受命法官行準備程序時，被告就被訴事實為有
    罪之陳述後，復經本院合議庭裁定由受命法官獨任行簡式審
    判程序，是其證據之調查，自不受刑事訴訟法第一百五十九
    條第一項、第一百六十一條之二、第一百六十一條之三、第
    一百六十三條之一及第一百六十四條至第一百七十條規定之
    限制，合先敘明。
貳、實體方面：
一、上揭犯罪事實，業據被告於警詢、偵訊及本院審理時坦白承
    認，且被告於上述時間、地點為警查獲時所採集之尿液，經
    送驗結果，呈現ＭＤＡ、ＭＤＭＡ陽性反應，此有真實姓名
    與代號對照表及中山醫學大學附設醫院藥物濫用檢測中心九
    十四年十一月三日第0000000號尿液檢驗報告各一件
    在卷可稽，並有扣案之ＭＤＭＡ三十顆（淨重八．九八一六
    公克，取樣○．六○一五公克鑑析用罄，餘八．三八○一公
    克）可證；且扣案之ＭＤＭＡ經送鑑定結果，確含有ＭＤＭ
    Ａ成分，亦有憲兵司令部刑事鑑識中心九十五年四月十八日
    （九五）安鑑字第○○六三八號鑑驗通知書一件附卷可按被
    告之自白與事實相符，應堪置信。再被告曾因施用毒品案件
    ，依本院九十一年度毒聲字第二四一三號裁定送臺灣臺中看
    守所附設勒戒處所觀察勒戒後，認無繼續施用毒品之傾向，
    由臺灣臺中地方法院檢察署檢察官於九十一年九月十九日以
    九十一年度毒偵字第二六五一號為不起訴處分確定，有上開
    不起訴處分書、臺灣臺中地方法院檢察署刑案資料查註紀錄
    表、臺灣高等法院前案紀錄表各一份在卷為憑。本案事證明
    確，被告於觀察勒戒執行完畢後五年內再犯上開施用第二級
    毒品之犯行，洵堪認定。
二、查毒品危害防制條例業於八十七年五月二十日經總統公布，
    並於八十七年五月二十二日施行，並分將ＭＤＭＡ列為該條
    例第二條第二項第二款所稱之第二級毒品。核被告所為，係
    犯毒品危害防制條例第十條第二項之施用第二級毒品罪。被
    告為供自己施用之目的而持有上開毒品，其於施用前後持有
    ＭＤＭＡ之低度行為，應為施用之高度行為所吸收，不另論
    罪。又被告連續二次施用毒品MDMA之行為，其時間緊接，手
    段同一，所觸犯犯罪構成要件相同之罪名，顯係基於概括犯
    意而反覆為之，為連續犯之裁判上一罪關係，應依刑法第五
    十六條之規定，以一罪論，並加重其刑。再被告曾因違反毒
    品危害防制條例案件，於九十四年三月二十五日經臺灣彰化
    地方法院以九十四年度彰簡字第一八六號判決處有期徒刑四
    月確定，甫於九十四年六月三十日易科罰金執行完畢，有上
    開前科紀錄表可考，被告前受有期徒刑之執行完畢後，五年
    之內再犯有期徒刑以上之罪，為累犯，應依刑法第四十七條
    之規定加重其刑，並遞加重之。爰審酌被告已有因違反毒品
    危害防制條例而經觀察勒戒之前科（有上開前案紀錄表附卷
    可考），竟仍故態復萌，復行施用毒品，無視於毒品對於自
    身健康之戕害及國家對於杜絕毒品犯罪之禁令，惟審酌施用
    毒品係屬自戕行為，其犯罪手段尚屬平和，亦無事證顯示其
    因此有危害他人之情況，所生損害尚非鉅大，且犯後坦承犯
    行，態度良好，暨施用毒品者均有相當程度之成癮性及心理
    依賴，其犯罪心態與一般刑事犯罪之本質並不相同，應側重
    適當之醫學治療及心理矯治為宜等一切情狀，量處如主文所
    示之刑，並諭知易科罰金之折算標準，以資儆懲。扣案之Ｍ
    ＤＭＡ三十顆（淨重八．九八一六公克，取樣○．六○一五
    公克鑑析用罄，餘八．三八○一公克），係屬毒品危害防制
    條例第二條第二項第二款所稱之第二級毒品，不問屬於被告
    與否，爰依毒品危害防制條例第十八條第一項前段之規定，
    併予諭知沒收銷燬之。至於鑑析用罄部分，已不復存在，爰
    不諭知沒收銷燬之。另扣案之Ｋ他命為第三級毒品，應由檢
    察官另依毒品危害防制條例第十八條第一項前段之規定沒入
    銷燬，而扣案之行動電話二支並非被告所有，而係案外人甲
    ○○所有，業據被告供述在卷，且並無證據顯示與本案被告
    施用毒品之犯行有關，爰不為沒收之諭知。
三、另臺灣臺中地方法院檢察署九十五年三月二十日中檢惠容九
    五毒偵七五二字第○一八九六一號函移送併案意旨略以：被
    告另於九十五年一月二十八日凌晨一時許，在臺中市○○路
    與市○○○路口之「月光ＰＵＢ」內，施用第二級毒品ＭＤ
    ＭＡ一次，亦涉有毒品危害防制條例第十條第二項罪嫌，與
    本件被告所涉犯之毒品危害防制條例第十條第二項之施用第
    二級毒品罪間具有連續犯之裁判上一罪關係，故請求移送併
    案審理（案號：九十五年度毒偵字第七五二號）。然查：
（一）本件公訴人認定被告涉有違反毒品危害防制條例第十條第
      二項施用第二級毒品罪嫌而予以併案審理，無非以被告於
      九十五年二月二日，為警在臺中市○○路○段一號三樓「
      時尚ＰＵＢ」內扣得第二級毒品ＭＤＭＡ二十六顆，為其
      主要之論據。惟訊據被告堅詞否認此部分之犯行，並辯稱
      ：其於本案所起訴施用第二級毒品ＭＤＭＡ部分查獲後，
      無再為施用第二級毒品ＭＤＭＡ之犯行等語。
(二)按犯罪事實應依證據認定之，無證據不得認定犯罪事實，刑
    事訴訟法第一百五十四條第二項定有明文。復按提起公訴應
    由檢察官向管轄法院提出起訴書為之。刑事訴訟法第二百六
    十四條第一項定有明文。是以檢察官於提起公訴後，另以函
    片將被告之犯罪事實移送法院聲請併案審理，除該移送之犯
    罪事實與已經起訴部分間有實質上一罪或裁判上一罪關係，
    為起訴效力所及，受訴法院應予合一審判外，並不具起訴之
    效力，法院自毋庸予以審判（最高法院八十九年度臺上字第
    一八二五號判決意旨可資參照）。
(三)查被告於九十五年二月二日，為警在臺中市○○路○段一號
    三樓「時尚ＰＵＢ」內，扣得之不明藥丸二十六顆，經送鑑
    定結果，並無第二級毒品ＭＤＭＡ成分，有憲兵司令部刑事
    鑑識中心九十五年五月九日（九五）安鑑字第○○七七○號
    鑑驗通知書一紙附卷可稽，足認前開所扣得之不明藥丸非屬
    第二級毒品ＭＤＭＡ甚明。又被告同日為警所採集之尿液送
    檢驗結果，ＭＤＡ、ＭＤＭＡ均呈陰性反應，亦有詮昕科技
    股份有限公司九十五年四月十九日第00000000號濫
    用藥物尿液檢驗報告一紙存卷可參，益徵被告辯稱其於九十
    四年十月十九日本案查獲後即無再施用第二級毒品ＭＤＭＡ
    一詞洵堪採信。此外，復查無其他積極證據足資證明被告有
    何檢察官所指訴之施用第二級毒品ＭＤＭＡ之犯行，不能證
    明被告此部分之犯罪，是檢察官前開請求併辦審理之施用第
    二級毒品ＭＤＭＡ犯行部分，難認與本案已起訴之連續施用
    第二級毒品ＭＤＭＡ部分有何連續犯之裁判上一罪之關係，
    揆之前開最高法院判決意旨，本院自無從併辦前開部分。至
    於扣案之不明藥丸，經送鑑驗結果，雖於其中之膠囊內，發
    現第二級毒品甲基安非他命成分、第三級毒品Ｋ他命成分（
    有上開憲兵司令部刑事鑑識中心九十五年五月九日《九五》
    安鑑字第○○七七○號鑑驗通知書可按），然此部分與已起
    訴之犯罪事實，尚乏裁判上一罪之證據，且未據提起公訴，
    故本院亦無從審究，應退由承辦檢察官另行處理，附此敘明
    。
據上論斷，應依刑事訴訟法第二百七十三條之一第一項、第二百
九十九條第一項前段，毒品危害防制條例第十條第二項、第十八
條第一項前段，刑法第十一條、第五十六條、第四十七條、第四
十一條第一項前段，罰金罰鍰提高標準條例第二條，判決如主文
。
本案經檢察官丙○○到庭執行職務。
中    華    民    國  九十五  年   五   月   三十一   日
                          刑事第九庭  法  官  莊  秋  燕
以上正本證明與原本無異。
如不服本判決，應於送達後十日內向本院提出上訴狀 （須附繕本
） ，上訴於臺灣高等法院臺中分院。
                                      書記官  莊  玉  惠
中    華    民    國  九十五  年   五   月   三十一   日
附錄論罪科刑法條：
毒品危害防制條例第十條：
施用第一級毒品者，處六月以上五年以下有期徒刑。
施用第二級毒品者，處三年以下有期徒刑。


司法院資訊處製作；財團法人民間司法改革基金會備份。
